# 陈版，如何理解二种不同的资产减值？

提问人：呼叫帮助 时间：2010-08-08 16:40:15
第一节 长期股权投资概述明确界定长期股权投资的范围是对长期股权投资进行正确确认、计量和报告的前提。根据长期股权投资准则规定，长期股权投资包括以下几个方面： 一是投资企业能够对被投资单位实施控制的权益性投资,即对子公司投资。 二是投资企业与其他合营方一同对被投资单位实施共同控制的权益性投资,即对合营企业投资。 三是投资企业对被投资单位具有重大影响的权益性投资,即对联营企业投资。 四是投资企业持有的对被投资单位不具有控制、共同控制或重大影响，并且在活跃市场中没有报价、公允价值不能可靠计量的权益性投资。 二、长期股权投资的减值 长期股权投资如果存在减值迹象的，应当按照相关准则的规定计提减值准备。其中对子公司、联营企业及合营企业的投资，应当按照《企业会计准则第 8 号——资产减值》的规定确定其应予计提的减值准备；企业持有的对被投资单位不具有共同控制或重大影响、在活跃市场中没有报价、公允价值不能可靠计量的长期股权投资，应当按照《企业会计准则第 22 号——金融工具确认和计量》的规定确定其应予计提的减值准备。有关减值准备金额的确定及会计处理见本书第九章“资产减值”及第二十三章“舍融工具确认和计量”的相关内容。 如何理解，四是投资企业持有的对被投资单位不具有控制、共同控制或重大影响，并且在活跃市场中没有报价、公允价值不能可靠计量的权益性投资，其减值要按《企业会计准则第 22 号——金融工具确认和计量》的规定确定其应予计提的减值准备？为什么不按《企业会计准则第 8 号——资产减值》的规定确定其应予计提的减值准备？

回答人：chenyiwei
回复 楼主 呼叫帮助 的帖子解释 3 号第一条对此已作修改，规定凡是《企业会计准则第 2 号——长期股权投资》规范范围内的长期股权投资，其减值均适用《企业会计准则第 8 号——资产减值》。